【裁判字號】    99,訴,1262
【裁判日期】    990601
【裁判案由】    毒品危害防制條例
【裁判全文】
臺灣臺中地方法院刑事判決              99年度訴字第1262號
公  訴  人  臺灣臺中地方法院檢察署檢察官
被      告  甲○○
上列被告因違反毒品危害防制條例案件，經檢察官提起公訴（99
年度毒偵字第696號），被告於準備程序中就被訴事實為有罪之
陳述，經本院合議庭評議後裁定由受命法官獨任改行簡式審判程
序審理，判決如下：
    主    文
甲○○施用第一級毒品，累犯，處有期徒刑拾壹月；扣案之海洛
因貳拾包（驗餘合計淨重捌點壹柒公克）沒收銷燬之。又施用第
二級毒品，累犯，處有期徒刑伍月。應執行有期徒刑壹年貳月；
扣案之海洛因貳拾包（驗餘合計淨重捌點壹柒公克）沒收銷燬之
。
    犯罪事實
一、甲○○曾因施用毒品案件，經依本院91年度毒聲字第2702號
    裁定送勒戒處所進行觀察、勒戒，於民國92年4月2日進入臺
    灣臺中看守所附設勒戒所接受觀察勒戒後，認有繼續施用毒
    品傾向，經本院裁定令入戒治處所施以強制戒治，於92年7
    月4日進入臺灣臺中戒治所接受強制戒治處分，於93年5月2
    日強制戒治執行期滿釋放出所，並由臺灣臺中地方法院檢察
    署檢察官於93年5月19日以93年度戒毒偵字第142號為不起訴
    處分；5年內復因施用毒品罪，經臺灣高等法院臺中分院於9
    8年7月28日以98年度上訴字第1225號判處有期徒刑11月，經
    最高法院於98年11月12日以98年度台上字第6611號判決駁回
    上訴確定。
二、甲○○前因違反麻醉藥品管理條例案件，經臺灣高等法院臺
    中分院於85年12月18日以85年度上易字第2606號判處有期徒
    刑6月確定；又因違反肅清煙毒條例案件，經本院於85年12
    月5日以85年度訴字第2303號判處有期徒刑3年6月，經臺灣
    高等法院臺中分院於86年1月29日判決駁回上訴確定；復因
    違反肅清煙毒條例等案件，經本院於87年1月2日以86年度訴
    字第1394號判處有期徒刑3年8月、6月，應執行有期徒刑4年
    確定；前開有期徒刑6月、3年6月、3年8月、6月部分，經本
    院於96年7月16日以96年度聲減字第1932號裁定，分別予以
    減刑後，合併定其應執行有期徒刑2年確定；於86年7月29日
    入監執行，於90年2月16日假釋出監，於92年1月30日經撤銷
    假釋，再於93年5月2日入監執行，於96年7月16日執行完畢
    出監。
三、甲○○仍不知悔改及徹底戒絕，於前開強制戒治執行完畢釋
    放後五年內復因施用毒品罪經判處有期徒刑執行完畢後，竟
    仍基於施用第一級毒品海洛因之犯意，於99年2月10日上午1
    0時許，在臺中市東海大學附近於其所駕駛之自小客車上，
    以將海洛因摻入香菸內以火點燃加以吸食之方式，非法施用
    第一級毒品海洛因1次；另基於施用第二級毒品甲基安非他
    命之犯意，於99年2月9日17時許，在臺中市東海大學附近於
    其所駕駛之自小客車上，以將甲基安非他命置於玻璃球內以
    火燒烤使之產生煙霧後加以吸食之方式，非法施用第二級毒
    品甲基安非他命1次。嗣於99年2月10日中午12時30分許，在
    臺中市西屯區○○○街28號前，為警盤查，並當場扣得其所
    有供施用之第一級毒品海洛因20包（驗餘合計淨重8.17公克
    ），復經其同意採尿送驗結果，呈現嗎啡及安非他命、甲基
    安非他命陽性反應，因而獲悉上情。
四、案經臺中縣警察局清水分局報告臺灣臺中地方法院檢察署檢
    察官偵查起訴。
    理    由
一、訊據被告甲○○對於上揭時地分別施用第一級毒品海洛因及
    第二級毒品甲基安非他命各1次等情，業於本院中坦認屬實
    ，被告為警查獲時所採集之尿液，經送驗結果，亦呈現嗎啡
    、安非他命及甲基安非他命陽性反應，此有詮昕科技股份有
    限公司濫用藥物尿液檢驗報告1份、臺中縣警察局清水分局
    委託尿液檢驗代號與真實姓名對照表1份在卷可稽，並有查
    獲現場照片2張、查獲物品照片2張、刑案現場測繪圖1份、
    臺中縣警察局清水分局明秀派出所查獲毒品初驗報告4份在
    卷為憑，復有扣案之海洛因20包為證，且扣案物品20包，經
    送驗結果，其中碎塊狀檢品2包，均含有第一級第6項毒品海
    洛因成分，合計淨重3.78公克（驗餘淨重3.67公克，空包裝
    總重0.72公克），純度66.70﹪，純質淨重2.52公克；另粉
    末檢品18包，亦均含第一級第6項毒品海洛因成分，合計淨
    重4.56公克（驗餘淨重4.50公克，空包裝總重5.22公克），
    純度31.57﹪，純質淨重1.44公克，此有法務部調查局濫用
    藥物實驗室99年3月12日調科壹字第09923005550號鑑定書1
    份在卷可參，被告自白供述與現有事證相符，應堪置信。按
    觀察、勒戒或強制戒治執行完畢釋放後，5年內再犯毒品危
    害防制條例第10條之罪者，檢察官應依法追訴，毒品危害防
    制條例第23條第2項定有明文。倘被告於5年內已再犯，經依
    法追訴處罰，縱其第3次（或第3次以上）再度施用毒品之時
    間，在初犯經觀察、勒戒或強制戒治執行完畢釋放5年以後
    ，已不合於「5年後再犯」之規定，且因已於「5年內再犯」
    ，顯見其再犯率甚高，原實施觀察、勒戒或強制戒治，已無
    法收其實效，即應依該條例第10條處罰（參照最高法院95年
    第七次刑事庭會議決議）。被告曾因施用毒品案件，經依本
    院91年度毒聲字第2702號裁定送勒戒處所進行觀察、勒戒，
    於92年4月2日進入臺灣臺中看守所附設勒戒所接受觀察勒戒
    後，認有繼續施用毒品傾向，經本院裁定令入戒治處所施以
    強制戒治，於92年7月4日進入臺灣臺中戒治所接受強制戒治
    處分，於93年5月2日強制戒治執行期滿釋放出所，並由臺灣
    臺中地方法院檢察署檢察官於93年5月19日以93年度戒毒偵
    字第142號為不起訴處分；5年內復因施用毒品罪，經臺灣高
    等法院臺中分院於98年7月28日以98年度上訴字第1225號判
    處有期徒刑11月，經最高法院於98年11月12日以98年度台上
    字第6611號判決駁回上訴確定等情，此有臺灣高等法院被告
    前案紀錄表1份在卷可稽，則被告於前開強制戒治執行完畢
    釋放後，5年內已再犯施用毒品犯行，本件施用毒品之犯行
    ，自應予依法追訴。本件事證已臻明確，被告犯行，洵堪認
    定。
二、按海洛因、甲基安非他命分別係屬毒品危害防制條例所定之
    第一、二級毒品，不得非法施用。被告前開施用毒品第一級
    毒品海洛因及第二級毒品甲基安非他命之犯行，分別係犯毒
    品危害防制條例第10條第1項之施用第一級毒品罪、同條例
    第10條第2項之施用第二級毒品罪。被告為供施用而分別持
    有第一、二級毒品之低度行為，應各為施用第一、二級毒品
    之高度行為所吸收，均不另論處。被告所犯施用第一、二級
    毒品之犯行，其犯意各別，行為互殊，法益亦異，應予分論
    併罰。查：被告前因違反麻醉藥品管理條例案件，經臺灣高
    等法院臺中分院於85年12月18日以85年度上易字第2606號判
    處有期徒刑6月確定；又因違反肅清煙毒條例案件，經本院
    於85年12 月5日以85年度訴字第2303號判處有期徒刑3年6月
    ，經臺灣高等法院臺中分院於86年1月29日判決駁回上訴確
    定；復因違反肅清煙毒條例等案件，經本院於87年1月2日以
    86年度訴字第1394號判處有期徒刑3年8月、6月，應執行有
    期徒刑4年確定；前開有期徒刑6月、3年6月、3年8月、6月
    部分，經本院於96年7月16日以96年度聲減字第1932號裁定
    ，分別予以減刑後，合併定其應執行有期徒刑2年確定；於
    86年7月29日入監執行，於90年2月16日假釋出監，於92年1
    月30日經撤銷假釋，再於93年5月2日入監執行，於96年7月
    16日執行完畢出監等情，此有臺灣高等法院被告前案紀錄表
    1份在卷可稽，被告前受有期徒刑之執行完畢後，5年以內故
    意再犯有期徒刑以上之前開2罪，均為累犯，應依刑法第47
    條第1項之規定，分別加重其刑。爰審酌被告前因施用毒品
    之犯行，經歷強制戒治之機會，仍無法徹底戒除施用毒品之
    惡習，猶故態復萌，再次施用毒品，無視於毒品對於自身健
    康之嚴重傷害及國家對於杜絕毒品犯罪之禁令，惟因施用毒
    品本身係屬自戕行為，對於社會所產生之潛在危害性尚屬輕
    微，且被告犯罪後業經坦承犯行，犯後態度尚稱良好等一切
    情狀，分別量處如主文所示之刑，並合併定其應執行之刑，
    以示懲儆。
三、扣案之海洛因20包（驗餘合計淨重8.17公克），係屬毒品危
    害防制條例第2條第2項第1款所規範之第一級毒品，不問屬
    於被告與否，爰依毒品危害防制條例第18條第1項前段之規
    定，併予諭知沒收銷燬之。至於扣案之門號0000000000號行
    動電話1支，雖係被告所有之物，然與被告所犯之施用毒品
    罪，並無任何關連性，自無從併予宣告沒收，附此敘明。
據上論斷，應依刑事訴訟法第273條之1第1項、第299條第1項前
段，毒品危害防制條例第10條第1項、第2項、第18條第1項前段
，刑法第11條、第47條第1項、第51條第5款，判決如主文。
中    華    民    國    99    年    6     月    1     日
                  刑事第十六庭  法  官  巫淑芳
以上正本證明與原本無異。
如不服本判決應於收受判決後10日內向本院提出上訴書狀，並應
敘述具體理由；其未敘述上訴理由者，應於上訴期間屆滿後20日
內向本院補提理由書（均須按他造當事人之人數附繕本）「切勿
逕送上級法院」。
                                書記官  巫偉凱
中    華    民    國    99    年    6     月    1     日
附錄論罪科刑法條：
毒品危害防制條例第10條：
施用第一級毒品者，處6月以上5年以下有期徒刑。
施用第二級毒品者，處3年以下有期徒刑。

司法院資訊處製作；財團法人民間司法改革基金會備份。
